### Mario Canales Sánchez

canalessanchezmario@gmail.com

**LinkedIn** 

<u>GitHub</u>

**Teléfono**: +34 635198700

https://mariocanales.e

Soy un desarrollador especializado en .NET y SQL Server, con experiencia en el diseño e implementación de soluciones web y API REST basadas en principios SOLID. He trabajado en sectores diferentes sectores, entregando proyectos que optimizan procesos y generan impacto. Con certificaciones en Azure y AWS, combino habilidades técnicas con una visión estratégica para alinear tecnología y objetivos empresariales.

### **Experiencia**

# Desarrollador .NET en Grupo Viajes El Corte Inglés (2024 - Presente)

- Identificación y solución de errores en los aplicativos.
- Comunicación con diversas áreas de negocio para inclusión de nuevas funcionalidades en los aplicativos.
- Evolutivos de las funcionalidades de los aplicativos con .NET, VB y javascript

## Desarrollador Backend .NET y SQL Server en Pepper Spain (2022 - 2024)

 Identificar y resolver de manera eficiente las incidencias reportadas por los usuarios e implementar las soluciones tanto en .NET como SQL Server.

Mario Canales Sánchez 1

 Resolución de dudas a los usuarios sobre el funcionamiento de las plataformas.

## Desarrollador Fullstack Angular y .NET en Quality Compusoft (2021 - 2022)

- Diseñar e implementar nuevas funcionalidades .NET y Angular con manejo de la información para devolver los datos requeridos al frontal.
- Optimizar funciones existentes en Angular y en .NET.

#### Educación

Máster desarrollo Fullstack + multiplataforma + Multicloud, Tajamar FP + Professional Education (2020 - 2021)

Especializado en desarrollo de aplicaciones web con frameworks de javascript, aplicaciones .NET y desarrollo en la nube con Azure y AWS.

Desarrollo de aplicaciones Web, IES Palomeras-Vallecas (2018 - 2020)

#### **Habilidades**

C#

Azure

 Comunicación asertiva

NET Core

AWS

Javascript

• SQL

 Resolución de problemas

#### **Idiomas**

Español nativo

• Inglés - C2 proficient

Mario Canales Sánchez 2